【裁判字號】    92,台非,246
【裁判日期】    920710
【裁判案由】    違反專利法
【裁判全文】
最高法院刑事判決                                九十二年度台非字第二四六號
    上訴人  最高法院檢察署檢察總長
    被  告  甲○○  男住台灣省.
右上訴人因被告違反專利法案件，對於台灣高雄地方法院中華民國九十二年二月二十
七日第一審確定判決（九十二年度自字第四五號），認為違法，提起非常上訴，本院
判決如左：
    主  文
原判決關於違背法令部分撤銷。
    理  由
非常上訴理由稱：「按判決不適用法則或適用法則不當者，為違背法令，刑事訴訟法
第三百七十八條定有明文。又法規以命令特定施行日期者，自該特定日起發生效力，
為中央法規標準法第十四條後段所明定。查修正前專利法第一百二十五條關於侵害新
型專利之刑罰規定，固於民國九十二年二月六日經修正公布刪除，惟其施行日期經行
政院核定為九十二年三月三十一日，有行政院九十二年三月三十一日院台經字第０九
二００一六七一九｜Ｃ號函可稽（函文隨文檢送），則該條應自九十二年三月三十一
日起刪除生效適用。詎原判決不察，竟於九十二年二月二十七日上開條文尚未生效適
用前，認法律已廢止其刑罰而為免訴之判決，自有適用法則不當之違背法令。案經確
定，爰依刑事訴訟法第四百四十一條提起非常上訴，以資糾正。」等語。
本院按判決不適用法則或適用法則不當者，為違背法令，刑事訴訟法第三百七十八條
定有明文。又法規以命令特定施行日期者，自該特定日起發生效力，此觀中央法規標
準法第十四條即明。經查修正前專利法第一百二十五條關於侵害新型專利之刑罰規定
，固於九十二年二月六日修正公布刪除，然依該修正公布之專利法第一百三十八條規
定「本法除第十一條自公布日施行外，其餘條文之施行日期，由行政院定之。」，而
其施行日期係經行政院核定為九十二年三月三十一日，有該院九十二年三月三十一日
院台經字第０九二００一六七一九｜Ｃ號函在卷可稽。則修正前專利法第一百二十五
條關於侵害新型專利之刑罰規定，應自九十二年三月三十一日起始刪除生效，不再適
用。詎原判決不察，竟於九十二年二月七日法律生效前，認已廢止其刑罰，而依刑事
訴訟法第三百四十三條、第三百零二條第四款，為被告甲○○免訴之判決，委有適用
法則不當之違背法令。案經確定，非常上訴意旨執以指摘，洵有理由，但此違法，尚
非不利於被告，應由本院僅將原判決關於違背法令部分撤銷，以資糾正。
據上論結，應依刑事訴訟法第四百四十七條第一項第一款前段，判決如主文。
中      華      民      國    九十二    年      七      月      十      日
                              最高法院刑事第八庭
                                  審判長法官  莊  登  照
                                        法官  洪  明  輝
                                        法官  黃  一  鑫
                                        法官  魏  新  和
                                        法官  林  秀  夫
      右正本證明與原本無異
                                              書  記  官
中      華      民      國    九十二    年      七      月     十六     日
                                                                        Ｌ


司法院資訊處製作；財團法人民間司法改革基金會備份。
